【裁判字號】    92,上易,2466
【裁判日期】    920930
【裁判案由】    違反著作權法
【裁判全文】
臺灣高等法院刑事判決                          九十二年度上易字第二四六六號
    上  訴  人
    即  被  告  乙○○
右上訴人因違反著作權法案件，不服臺灣桃園地方法院九十二年度易字第五八二號，
中華民國九十二年七月一日第一審判決（起訴案號：臺灣桃園地方法院檢察署九十二
年度偵字第三二五七號），提起上訴，本院判決如左：
    主  文
原判決關於乙○○部分撤銷。
乙○○無罪。
    理  由
一、公訴意旨略以：被告甲○○（已據原審判處有期徒刑三月，上訴本院後撤回上訴
    確定）、乙○○係夫妻。渠等與沈文長（另併案由臺灣桃園地方法院簡易庭審理
    中）明知扣案之「黃品源、簡單情歌」等音樂光碟片ＣＤ二千三百一十六片及「
    冰狗任務」等影音光碟片ＶＣＤ七百二十八片（均詳見卷附侵害物品清冊）係未
    經著作權人滾石國際音樂股份有限公司（下稱滾石公司）及美商迪士尼企業股份
    有限公司（下稱迪士尼公司）同意授權之重製物，竟基於概括之共同犯意聯絡與
    行為分擔，連續自民國九十一年初起，向綽號「李先生」（其真實姓名、年籍不
    詳）之人以每片新台幣（下同）二十元代價購入上開違法重製物後，甲○○、乙
    ○○基於散布之意圖而持有上開重製物於桃園市○○○街五十號、沈文長則持有
    上開重製物於桃園市○○路七十二號，甲○○並僱用綽號「阿偉」「阿明」等人
    （真實姓名不詳）於桃園市○○路觀光夜市以每片五十元代價出售予不特定人。
    迨於九十二年一月二日，為警搜索上址而查獲，並扣得上開重製之ＣＤ二千（九
    ）百七十五片及ＶＣＤ九百零一片（其中音樂著作權人僅就ＣＤ二千三百一十六
    片，視聽著作權人僅就ＶＣＤ七百二十八片提出告訴）。起訴書「證據並所犯法
    條」欄記載被告乙○○涉犯「著作權法第九十三條以第八十七條各款方法侵害他
    人著作權」罪嫌之共同正犯。
二、經查，九十二年一月二日桃園縣警察局員警計在桃園市○○○街五十號查獲盜版
    ＣＤ二千九百七十五片，並在同市○○路七十三號扣得盜版之ＶＣＤ九百零一片
    ，其中正康一街五十號一樓房屋係共同被告甲○○向屋主賴榮和之弟賴榮貴所承
    租，而北埔路七十二號房屋則係由共犯沈文長向原承租人陳宜文洽借（原屋主胡
    明偉）等情，此據證人賴榮貴、陳宜文證述明確，並有上開租賃契約書二份可稽
    。前者即盜版之ＣＤ係共同被告甲○○所有用供其自九十一年九月間起，自己在
    桃園市○○路夜市擺攤販賣之盜版光碟片，此迭據甲○○自警詢以迄原審審理時
    供明一致。後者即盜版之ＶＣＤ則據共犯沈文長於警詢時初稱係其以前合夥人甲
    ○○所有之物；在原審陳稱其於九十一年十一月間曾跟甲○○合作販賣盜版光碟
    片約一個月，之後因不合即拆夥（見偵查卷影本第四頁、原審卷第六三、六四頁
    ）。甲○○並迭次供稱九十一年九月與上訴人分居後，即由伊一人販賣盜版光碟
    片，上訴人並未參與等語，共犯沈文長於警詢及原審亦僅提及其與甲○○如何合
    作而已，並不曾提到上訴人同有與之一起合作或販賣之情事。沈文長在原審甚至
    明白供稱在其與甲○○合作期間，上訴人並沒有在賣盜版光碟片等語（見原審卷
    第六四頁）。而本件之所以被警查獲，據證人即少年陳俊廷證稱，九十年一月二
    日甲○○打電話告訴他說（北埔路）夜市那邊好像出狀況，叫伊過去看看。伊即
    騎乘甲○○機車前往，到現場即被警察查獲，並自張女機車查獲遙控器及鑰匙，
    乃向警供稱鑰匙係開啟存放盜版光碟片倉庫之用，交由警方在上開二址查扣到前
    揭光碟片等語，此項查獲經過並據共同被告甲○○供認無訛，核符一致（見偵查
    卷第三八頁正反面、原審卷第六十頁）。證人陳俊廷於警詢時雖證稱係上訴人託
    其前往上開倉庫瞭解警方查緝情形（見偵查卷第十三頁），與審判中之陳述不符
    ，乃屬傳聞證據，自無證據能力，應以其在偵審中與共同被告甲○○供述一致之
    陳述為可採信。綜上各情，上訴人所辯其自九十一年九月與其妻甲○○分居以後
    即未再販售盜版光碟片，嗣後均甲○○一人所販售之情詞，既與共同被告甲○○
    、共犯沈文長及證人陳俊廷供述之情形一致，自屬可採。證人陳俊廷在九十一年
    八月以前曾受僱於上訴人，此據陳俊廷供證在卷（見原審卷第六十頁），則依卷
    附陳俊廷使用之第0000000000行動電話與上訴人使用之第00000
    00000行動電話之通聯紀錄，充其量僅止於證明其二人互有通訊而已，尚不
    足以作為上訴人有參與共同被告甲○○、共犯沈文長二人自九十一年九月之後販
    賣盜版光碟片之積極證據。至上訴人雖自白其自九十一年初至同年八月以前，有
    僱用陳俊廷販賣盜版光碟片之情事，證人（即共犯）陳俊廷、共同被告甲○○亦
    均供證如上訴人自白之事實。究竟上訴人所販賣之盜版光碟片為何物？其被害人
    為誰？此項被告、共犯之自白，依卷證資料並無其他補強證據足以證明其自白與
    事實相符（上開扣案之盜版光碟片係甲○○與沈文長自九十一年九月以後犯罪之
    物，與上訴人在八月之前有無販賣盜版光碟片之事實無關），按之刑事訴訟法第
    一百五十六條第二項規定，自不得單憑上訴人及共犯陳俊廷、甲○○（共同被告
    ）之自白，即遽以為上訴人此部分有罪之唯一證據。
三、綜據上述，本件公訴人所舉之證據，尚不足以達到上訴人確有如公訴意旨所指犯
    行之確信程度，本之罪證有疑，利於被告原則，應為其有利之認定。原審不察，
    就此部分予以論科，即有不當。上訴意旨執以指摘原判決不當，為有理由，應由
    本院將此部分予以撤銷，諭知上訴人無罪之判決。
據上論斷，應依刑事訴訟法第三百六十九條第一項前段、第三百六十四條、第三百零
一條第一項，判決如主文。
本案經檢察官鄭龍照到庭執行職務。
中      華      民      國    九十二    年      九      月     三十     日
                              臺灣高等法院刑事第十庭
                                  審判長法  官  溫  耀  源
                                        法  官  邱  同  印
                                        法  官  吳      燦
右正本證明與原本無異。
不得上訴。
                                        書記官  陳  靜  姿
中      華      民      國    九十二    年      九      月     三十     日


司法院資訊處製作；財團法人民間司法改革基金會備份。
